【裁判字號】    98,交聲,1708
【裁判日期】    980722
【裁判案由】    交管條例聲異
【裁判全文】
臺灣板橋地方法院交通事件裁定        98年度交聲字第1708號
原處分機關  交通部公路總局臺北區監理所板橋監理站
異  議  人
即受處分人  甲○○
上列異議人即受處分人因違反道路交通管理處罰條例案件，對於
交通部公路總局臺北區監理所板橋監理站98年6 月24日所為之裁
決處分（處分案號：板監裁字裁41-1AD759303號）聲明異議，本
院裁定如下：
    主  文
異議駁回。
    理  由
一、聲明異議意旨略以：異議人即受處分人甲○○於民國98年5
    月14日上午10時10分許，將其所有之車牌號碼J8L-089 號重
    型機車，停放於臺北市○○路○段33號附近之機車停車格內
    ，不知何故被不明人士移出停車格，而於當日上午10時22分
    許遭以「在設有禁止停車標誌之處所停車」之違規事由開立
    罰單，是異議人不服原裁處，而提起本件異議云云。
二、按汽車駕駛人停車時，有下列情形之一者，處新臺幣600 元
    以上1,200 元以下罰鍰：四、在設有禁止停車標誌、標線之
    處所停車，道路交通管理處罰條例第56條第1 項第4 款定有
    明文。
三、經查：本件異議人即受處分人甲○○所有之車牌號碼號J8L-
    089 號重型機車，於98年5 月14日上午10時22分許，在臺北
    市○○路○段33號附近，因有「在設有禁止停車標誌之處所
    停車」之違規行為，為臺北市停車管理工程處交通助理員舉
    發等情，有臺北市政府交通局北市交停字第1AD759303 號舉
    發違反道路交通管理事件通知單1 紙、違規採證照片1 幀及
    臺北市停車管理工程處98年5 月25日北市停管字第09833249
    700 號書函1 份附卷可稽，故異議人之違規事實，已甚為明
    確。至於異議人雖辯稱其係將機車停放於臺北市○○路○段
    33號附近之機車停車格內，不知何故被不明人士移出停車格
    云云。然依一般常理而論，移動機車者，必定是為了使用異
    議人所佔用之停車位，其應只需將異議人之機車移置一旁即
    可，斷無大費周章將異議人之機車移置於距離甚遠之地點，
    經觀諸前開違規採證照片，異議人停放機車地點兩旁並未劃
    設有機車停車格，且該處尚有其他機車亦違規停放，因之異
    議人上開辯解，顯與常理相違，尚難採信。異議人於前揭時
    、地，有「在設有禁止停車標誌之處所停車」之違規事實，
    至為明確。
四、綜上，異議人於上開時、地，在設有禁止停車標誌之處所停
    車之違規事實，既可認定。則原處分機關即交通部公路總局
    臺北區監理所板橋監理站依據道路交通管理處罰條例第56條
    第1 項第4 款及違反道路交通管理事件統一裁罰基準表規定
    ，裁處罰鍰新臺幣600 元，即無任何違誤，自應予以維持。
    本件異議為無理由，應予駁回。
五、據上論斷，應依道路交通案件處理辦法第19條，裁定如主文
    。
中    華    民    國    98    年    7     月    22    日
                    交通法庭    法  官  鄭燕璘
以上正本證明與原本無異。
如不服本裁定應於送達後5日內向本院提出抗告狀。
                                書記官  陳筱惠
中    華    民    國    98    年    7     月    22    日


司法院資訊處製作；財團法人民間司法改革基金會備份。
